臺灣板橋地方法院交通事件裁定　　　　100年度交聲字第915號
原處分機關　交通部公路總局臺北區監理所
異　議　人
即受處分人　陳永承
上列異議人即受處分人因違反道路交通管理處罰條例案件，對於
原處分機關於民國100 年3 月23日所為之北監自裁字第裁40-Z00
000000 號處分，聲明異議，本院裁定如下：
    主      文
異議駁回。
    理      由
一、原處分意旨略以：異議人即受處分人陳永承於民國100 年1
    月28日13時30分許，駕駛車號0703-EN 號自用小貨車，行經
    國道1 號高架道路南向22.6公里處，有「汽車行駛高速公路
    裝置貨物未依規定覆蓋」之違規行為，經內政部警政署國道
    公路警察局第一警察隊員警掣單攔停舉發，遂依道路交通管
    理處罰條例第33條第1 項第11款、第63條第1 項第1 款（裁
    決書漏載同條項第1 款）之規定，裁處罰鍰新臺幣（下同）
    4,000 元，並記違規點數1 點等語。
二、本件聲明異議意旨略以：伊於100 年1 月28日駕駛自用貨車
    ，行駛於高速公路上，而車內每包貨物肥料均有密封，並低
    於臨時鐵欄杆70公分至80公分以下，且車內尚有1/5 部分未
    裝載貨物，爰依法聲明異議云云。
三、按貨車行駛高速公路及快速公路，裝載之貨物，應嚴密覆蓋
    、捆紮牢固，高速公路及快速公路交通管制規則第21條第1
    項第1 款前段定有明文。次按汽車行駛於高速公路、快速公
    路或設站管制之道路，不遵使用限制、禁止、行車管制及管
    理事項之管制規則而有裝置貨物未依規定覆蓋、捆紮之行為
    者，處汽車駕駛人新臺幣3,000 元以上6,000 元以下罰鍰，
    並計違規點數1 點，道路交通管理處罰條例第33條第1 項第
    11 款 、第63條第1 項第1 款分別定有明文。
四、經查：
    異議人於前揭時、地，駕駛車號0703-EN 號自用小貨車，因
    有「汽車行駛高速公路裝置貨物未依規定覆蓋」之違規行為
    等情，有內政部警政署國道公路警察局公警局交字第Z00000
    000 號舉發違反道路交通管理事件通知單、交通部公路總局
    臺北區監理所所為之100 年3 月23日北監自裁字第裁40-Z00
    000000號裁決書、內政部警政署國道公路警察局第一警察隊
    100 年3 月14日公警一交字第1000170434號函文各1 份及採
    證照片2 張在卷可稽，復為異議人所自承，上揭事實堪認定
    為真正。至異議人雖以前揭情詞置辯，惟按高速公路及快速
    公路交通管制規則第21條第1 項第1 款規定，貨車行駛高速
    及快速公路，裝載之貨物，應嚴密覆蓋、捆紮牢固。考其立
    法意旨，係為防止貨物墜落及飛散，以維行車安全，是否覆
    蓋嚴密、牢固捆紮、有無掉落之虞應由一般經驗客觀判斷，
    非由行為人主觀認定。且揆之上揭道路交通管理處罰條例第
    33條第1 項第11款規定，駕駛人只要裝置貨物未依規定覆蓋
    、捆紮，有肇致貨物掉落、飛散之可能，即合於上揭條文之
    構成要件，不以貨物是否裝滿整部車輛空間，或有實際掉落
    、飛散等情為裁罰之要件。查異議人所裝載之肥料係零散貨
    物，而非一整體貨物，且該貨物之堆疊高度已明顯超出後車
    斗上緣，亦未以帆布或其他適當器具嚴密覆蓋或以繩索捆紮
    牢固所載貨物，此有舉發違規採證照片2 張在卷可參。倘如
    遇車輛高速行駛或風速較大或因車行路面不平處所致震動，
    均可能因此鬆動而彈跳、吹落或掉落車廂外，而有危及其他
    高速公路用路人安全之虞，異議人身為駕駛本件車輛運送貨
    物之人，此等道路交通安全之普通常識，自應知之甚篤，難
    以諉為不知。是異議人前揭辯稱，實非足採。
五、綜上所述，異議人於前揭時、地，確有駕駛汽車裝置貨物未
    依規定覆蓋之違規行為，堪予認定。據此，原處分機關依道
    路交通管理處罰條例第第33條第1 項第11款、第63條第1 項
    第1 款之規定，裁處異議人罰鍰4,000 元，並記違規點數1
    點，核無違法或不當，本件異議為無理由，應予駁回。
據上論斷，應依道路交通事件處理辦法第18條，裁定如主文。
中    華    民    國   100    年    4     月    19    日
                  交通法庭   法  官  李君豪
以上正本證明與原本無異。
如不服本裁定，應於裁定送達後5日內敘明抗告理由，向本院提
出抗告狀。
                             書記官  金和國
中    華    民    國   100    年    4     月    19    日